臺灣桃園地方法院民事判決　　　　　　　　　　　　九十三年度重訴字第一六九號
　　原　　　　告　華南商業銀行股份有限公司
　　法定代理人　　甲○○
　　訴訟代理人　　戊○○
　　　　　　　　　丁○○
　　被　　　　告　群達電子有限公司
　　兼法定代理人　乙○○
　　被　　　　告　丙○○
右當事人間請求清償債務事件，於民國九十三年九月二十九日辯論終結，本院判決如
左：
    主    文
被告應連帶給付原告新台幣壹仟貳佰萬柒仟壹佰捌拾元，及如附表所示之利息及違約
金。
訴訟費用由被告連帶負擔。
本判決於原告以新台幣肆佰萬參仟元供擔保後，得假執行。
    事    實
甲、原告方面：
一、聲明：除假執行之擔保金額外，如主文所示。
二、陳述：被告群達電子有限公司（下稱群達公司）邀同其餘被告為連帶保證人，於
    民國九十三年四月三十日與原告訂立委任開發國內信用狀契約，約定於新台幣（
    下同）三百萬元之限額內循環開發國內信用狀，並在各該信用狀有效期限內由原
    告承兌或墊付受益人所簽發之匯票，被告群達公司先於同年五月六日開發二百十
    萬七千三百五十元之國內信用狀；嗣於同年月十日開發八十萬一千四百五十元之
    國內信用狀，原告並已依約墊付前開信用狀之金額；另被告群達公司邀同其餘被
    告為連帶保證人，於同年月三日向原告借得三百萬元，約定借款期限三年；再於
    同年月四日向原告借得二百七十三萬元，約定於同年十月二十九日清償；又於同
    年五月十日向原告借得三百八十七萬元，約定於同年十一月五日清償；復於同年
    五月十五日向原告借得三十二萬元，約定於同年十一月十五日清償，前開各筆信
    用狀墊款及借款並均約定應按月依年息百分之四．五計付利息，如有一期未按時
    清償，全部借款即視為到期，其逾期清償在六個月以內者，均另按約定利率之百
    分之十，逾期超過六個月者，則按約定利率百分之二十加付違約金，且使用票據
    有存款不足或退票情事時，被告對原告之一切債務視為到期，詎被告群達公司於
    九十三年六月十四日發生退票情事，依兩造間簽訂之授信約定書第六條第五項約
    定，系爭墊款及借款應視為全部到期，現仍分別有如附表所示之本金共一千二百
    萬七千一百八十元及利息、違約金迄未清償，其餘被告既為被告群達公司之連帶
    保證人，自應負連帶償還責任，為此依消費借貸及連帶保證契約提起本件訴訟。
三、證據：提出委任開發國內信用狀契約、保證書、存摺存款交易明細表各一件、開
    發國內不可撤銷信用狀申請書、匯票、匯票承兌付款申請書、不可撤銷信用狀、
    國內信用狀存入金證實書各二件、授信約定書、貸款本息攤還表、各放款部分本
    金利息收回記錄各三件、借據四件為證。
乙、被告方面：
Ａ、被告群達公司及乙○○部分：
　　被告群達公司及乙○○均未於言詞辯論期日到場，亦未提出書狀作何聲明或陳述
  。
Ｂ、被告丙○○部分：被告丙○○未於最後言詞辯論期日到場，惟據其以前到庭所為
    之聲明及陳述略以：
一、聲明：未為聲明。
二、陳述：伊有擔任被告群達公司向原告所借系爭墊款及借款債務之連帶保證人，故
    同意原告之請求。
    理    由
一、本件被告均經合法通知，被告群達公司及乙○○未於言詞辯論期日到場，被告丙
    ○○未於最後言詞辯論期日到場，核無民事訴訟法第三百八十六條所列各款情形
    ，爰依原告之聲請，由其一造辯論而為判決。
二、本件原告主張之事實，業據原告提出與其所述相符之委任開發國內信用狀契約、
    保證書、存摺存款交易明細表各一件、開發國內不可撤銷信用狀申請書、匯票、
    匯票承兌付款申請書、不可撤銷信用狀、國內信用狀存入金證實書各二件、授信
    約定書、貸款本息攤還表、各放款部分本金利息收回記錄各三件、借據四件為證
    ，且經被告丙○○自認屬實，而被告群達公司及乙○○均經合法通知，既未到庭
    陳述，亦未提出書狀作何聲明或陳述以供本院審酌，依本院調查證據結果，自堪
    信原告主張為真實。
三、按消費借貸契約，借用人應於約定期限內，返還與借用物種類、品質、數量相同
    之物；又遲延之債務，以支付金錢為標的者，債權人得請求依法定利率計算之遲
    延利息，但約定利率較高者，仍從其約定利率；再稱保證者，謂當事人約定，一
    方於他方之債務人不履行債務時，由其代付履行責任之契約。保債債務，除契約
    另有訂定外，包含主債務之利息、違約金、損害賠償及其他從屬於主債務之負擔
    。數人負同一債務，明示對於債權人各負全部給付之責任者，為連帶債務；連帶
    債務之債權人，得對於債務人之全體，同時請求全部之給付，且連帶債務未全部
    履行前，全體債務人仍負連帶責任，民法第四百七十八條前段、第二百三十三條
    第一項、第七百三十九條、第七百四十條、第二百七十二條第一項及第二百七十
    三條分別定有明文。是連帶保證人應與主債務人負同一清償責任，債權人對於主
    債務人就實行擔保物權受清償，或起訴請求保證人清償，乃得擇一行使，其對於
    與主債務人負同一清償責任之連帶保證人，亦得擇一請求，亦有最高法院六十九
    年台上字第一九二四號判例可資參照。經查被告群達公司於九十三年六月十四日
    既發生退票之違約情事，依兩造之約定，全部借款視為於被告群達公司該違約日
    到期，並應分別給付兩造約定之利息及違約金予原告。又系爭墊款及借款現尚有
    本金一千二百萬七千一百八十元及分別如附表所示之利息及違約金未為清償，而
    其餘被告均其連帶保證人，參照前開說明，自應與被告群達公司連帶負全部清償
    責任。從而原告依消費借貸及連帶保證契約，請求被告連帶給付如主文所示之借
    款、利息及違約金，即屬正當，應予准許。
四、原告陳明願供擔保請准宣告假執行，經核與法律規定相符，爰酌定相當之擔保金
    額併准許之。
據上論結，本件原告之訴為有理由，依民事訴訟法第三百八十五條第一項前段、第八
十五條第二項、第三百九十條第二項，判決如主文。
中　　　華　　　民　　　國　　九十三　　年　　　十　　　月　 　十三 　　日
                                臺灣桃園地方法院民事第三庭
                                                法      官  林雯娟
右為正本係照原本作成
如對本判決上訴，須於判決送達後廿日內向本院提出上訴狀
                                                法院書記官  簡維萍
中　　　華　　　民　　　國　　九十三　　年　　　十　　　月　　 十三 　　日
~F0
~T48
附　表：
┌─┬───────┬─────┬─────────┬───────────┐
│　│　　　　　　　│　　　　　│                  │                      │
│編│本         金 │利　　　息│利              率│違        約        金│
│　│　　　　　　　│　　　　　│　　　　  　　　　│                      │
│號│（ 新 台 幣 ）│          │                　│                      │
├─┼───────┼─────┼─────────┼───────────┤
│　│一百八十九萬六│自九十三年│年息百分之四．五  │自九十三年八月七日起至│
│  │千六百十五元  │七月六日起│                  │清償日止，逾期在六個月│
│一│              │至清償日止│　　　　          │以內者，按上開利率百分│
│　│              │　　　　　│　　　　　　　　　│之十，逾期超過六個月者│
│　│              │          │　　　　 　　　　 │，按上開利率百分之二十│
│  │              │          │　　　　　　　　　│計算之違約金。        │
├─┼───────┼─────┼─────────┼───────────┤
│　│七十二萬一千三│自九十三年│年息百分之四．五  │自九十三年七月十二日起│
│  │百零五元      │六月十一日│　　　　　　　　　│至清償日止，逾期在六個│
│二│              │起至清償日│　　　　 　　　　 │月以內者，按上開利率百│
│　│              │止　　　  │　　　　　　　　　│分之十，逾期超過六個月│
│  │              │          │                  │者，按上開利率百分之二│
│　│              │          │                  │十計算之違約金。      │
├─┼───────┼─────┼─────────┼───────────┤
│　│二百三十八萬二│自九十三年│年息百分之四．五  │自九十三年八月七日起至│
│  │千三百三十四元│七月七日起│　　　　　　　　　│清償日止，逾期在六個月│
│三│              │至清償日止│　　　　 　　　　 │以內者，按上開利率百分│
│　│              │　　　    │　　　　　　　　　│之十，逾期超過六個月者│
│　│              │          │                  │，按上開利率百分之二十│
│  │              │          │                  │計算之違約金。        │
├─┼───────┼─────┼─────────┼───────────┤
│　│三百八十七萬元│自九十三年│年息百分之四．五  │自九十三年七月十一日起│
│  │              │六月十日起│                  │至清償日止，逾期在六個│
│四│              │至清償日止│　　　　          │月以內者，按上開利率百│
│　│              │　　　　　│　　　　　　　　　│分之十，逾期超過六個月│
│　│              │          │　　　　 　　　　 │者，按上開利率百分之二│
│  │              │          │　　　　　　　　　│十計算之違約金。      │
├─┼───────┼─────┼─────────┼───────────┤
│　│三十二萬元    │自九十三年│年息百分之四．五  │自九十三年六月二十日起│
│  │              │五月十九日│　　　　　　　　　│至清償日止，逾期在六個│
│五│              │起至清償日│　　　　 　　　　 │月以內者，按上開利率百│
│　│              │止        │　　　　　　　　　│分之十，逾期超過六個月│
│　│              │　　　    │                  │者，按上開利率百分之二│
│  │              │          │                  │十計算之違約金。      │
├─┼───────┼─────┼─────────┼───────────┤
│　│二百八十一萬六│自九十三年│年息百分之四．五  │自九十三年八月四日起至│
│  │千九百二十六元│七月三日起│                  │清償日止，逾期在六個月│
│六│              │至清償日止│　　　　          │以內者，按上開利率百分│
│　│              │　　　　　│　　　　　　　　　│之十，逾期超過六個月者│
│　│              │          │　　　　 　　　　 │，按上開利率百分之二十│
│  │              │          │　　　　　　　　　│計算之違約金。        │
│  │              │          │                  │                      │
└─┴───────┴─────┴─────────┴───────────┘
